---
title: "R Primeiros passos"
author: "Felipe D Coutinho"
date: "22/08/2020"
output:
  html_document: default
  pdf_document: default
---

```{r setup, include=FALSE}
knitr::opts_chunk$set(echo = TRUE)
library(ggplot2)
library(dplyr)
```

## Introdução - Basico

Esses são os primeiros codigos em R aprendidos durante o MBA em Inteligencia Artificial na FIAP 


## Carregando uma variavel e verificando sua tipagem
Carga de Variavel
```{r}

meunome <- "Felipe"
idade <- 15
sequencial <- c(1,2,3,4,5)
```
Verificação
```{r}

## String 
str(meunome)  
## Numeric
str(idade) 
## Vector
str(sequencial)  
```
## Operadores

Soma
```{r}
x <- 1+5
print(x)
```
Subtração
```{r}
y <- 10-5
print(y)
```

Multiplicação
```{r}
m <- 10*5
print(m)
```
Divisão
```{r}
d <- 10;5
print(d)
```
Exponenciação
```{r}
e <- 10^2
print(e)

```
## Extruturas Condicionais

IF
```{r}
if ( 10 > 5){
  print("10 é maior que 5")
}
```
IF ELSE
```{r}
if ( 10 == 5){
  print("10 é igual 5")
}else{
  print("10 não é igual a 5")
}
```
FOR
```{r}
meuVetor <- c(10,20,30,40,50);
for (i in meuVetor){
  print(i);
}
```
## Funções
Criando uma função
```{r}

funcaoSoma <- function(x1,x2) {
  return(x1+x2)
}
```
Executando a função
```{r}

print(funcaoSoma(5,5))
```

## Matrizes
Criando uma matriz de uma sequenciais de 3 a 14, com 4 linhas e 3 colunas, ordenando os números por linha
```{r}
m <- matrix(c(3:14), nrow = 4, ncol=3, byrow = TRUE)
print(m)
```
## Representação Grafica

```{r cars}
# Sumario da tabela cars
summary(cars)

# Correlação da coluna dist com a coluna speed
print(cor(cars$dist, cars$speed))

# Histograma da coluna dist da tabela
hist(cars$dist)

# Histograma da coluna speed da tabela
hist(cars$speed)

# Boxplot das colunas dist e speed
boxplot(cars$dist)
boxplot(cars$speed)

# Plot da tabela cars com a regressão linear
z <- lm(cars$dist ~ cars$speed, data = cars)
plot(cars)
abline(z)
abline(coef = coef(z))

```


O grafico a seguir presenta que carros com velocidade até 10 percorrem a distância de por volta 30km. Já carros que ultrapassam 10 de velocidade tendem alcançar de 15 a 120 de distância


```{r }
p <- cars %>%
  # Criando coluna "ate10" para velocidade <= 10 na tabela cars
  mutate(ate10=cars$speed<=10) %>% 
  ggplot(aes(x=speed, y= dist, color=ate10)) + geom_point(aes(size=dist))
p
```


```{r}
pairs(~cars$speed+cars$dist,data = cars, main = "Scatterplot Matrix")
```


